# 请教关联方认定问题

提问人：kate1203 时间：2017-04-12 20:08:13
陈版好，请教一个关联方问题。B公司持有C公司70%的股权，并控股C公司。D公司持有C公司20%的股权，请问，D公司是否属于B公司的关联方？如果会计核算认定D公司为B公司关联方，则在B公司治理（相关信息披露）方面是否可以不被认定为关联方？如果A公司持有B公司24%股权并控股，C公司的收入占A公司合并报表收入的12%，则是否认定D公司为A公司的关联方？并在会计核算方面和公司治理（信息披露）方面对A公司是否有影响？则是否认定D公司为A公司的关联方？并在会计核算方面和公司治理（信息披露）
方面对A公司是否有影响？

回答人：chenyiwei
请参考《瑞华研究 2010 ～ 2016 汇编》之“问题5-3-5（合并报表中对重要子公司的少数股东、关键管理人员等特定关联方关系和交易的认定和披露）”。